<?xml version='1.0' encoding='utf-8'?>
<verb default="geafáil" disambig="">
  <verbalNoun default="geafáil" />
  <verbalAdjective default="geafáilte" />
  <tenseForm default="geafáil" tense="Past" dependency="Indep" person="Base" />
  <tenseForm default="geafálamar" tense="Past" dependency="Indep" person="Pl1" />
  <tenseForm default="geafáladar" tense="Past" dependency="Indep" person="Pl3" />
  <tenseForm default="geafáladh" tense="Past" dependency="Indep" person="Auto" />
  <tenseForm default="geafáil" tense="Past" dependency="Dep" person="Base" />
  <tenseForm default="geafálamar" tense="Past" dependency="Dep" person="Pl1" />
  <tenseForm default="geafáladar" tense="Past" dependency="Dep" person="Pl3" />
  <tenseForm default="geafáladh" tense="Past" dependency="Dep" person="Auto" />
  <tenseForm default="geafáladh" tense="PastCont" dependency="Indep" person="Base" />
  <tenseForm default="geafálainn" tense="PastCont" dependency="Indep" person="Sg1" />
  <tenseForm default="geafáilteá" tense="PastCont" dependency="Indep" person="Sg2" />
  <tenseForm default="geafálaimis" tense="PastCont" dependency="Indep" person="Pl1" />
  <tenseForm default="geafálaidís" tense="PastCont" dependency="Indep" person="Pl3" />
  <tenseForm default="geafáiltí" tense="PastCont" dependency="Indep" person="Auto" />
  <tenseForm default="geafáladh" tense="PastCont" dependency="Dep" person="Base" />
  <tenseForm default="geafálainn" tense="PastCont" dependency="Dep" person="Sg1" />
  <tenseForm default="geafáilteá" tense="PastCont" dependency="Dep" person="Sg2" />
  <tenseForm default="geafálaimis" tense="PastCont" dependency="Dep" person="Pl1" />
  <tenseForm default="geafálaidís" tense="PastCont" dependency="Dep" person="Pl3" />
  <tenseForm default="geafáiltí" tense="PastCont" dependency="Dep" person="Auto" />
  <tenseForm default="geafálann" tense="PresCont" dependency="Indep" person="Base" />
  <tenseForm default="geafálaim" tense="PresCont" dependency="Indep" person="Sg1" />
  <tenseForm default="geafálaimid" tense="PresCont" dependency="Indep" person="Pl1" />
  <tenseForm default="geafáiltear" tense="PresCont" dependency="Indep" person="Auto" />
  <tenseForm default="geafálann" tense="PresCont" dependency="Dep" person="Base" />
  <tenseForm default="geafálaim" tense="PresCont" dependency="Dep" person="Sg1" />
  <tenseForm default="geafálaimid" tense="PresCont" dependency="Dep" person="Pl1" />
  <tenseForm default="geafáiltear" tense="PresCont" dependency="Dep" person="Auto" />
  <tenseForm default="geafálfaidh" tense="Fut" dependency="Indep" person="Base" />
  <tenseForm default="geafálfaimid" tense="Fut" dependency="Indep" person="Pl1" />
  <tenseForm default="geafálfar" tense="Fut" dependency="Indep" person="Auto" />
  <tenseForm default="geafálfaidh" tense="Fut" dependency="Dep" person="Base" />
  <tenseForm default="geafálfaimid" tense="Fut" dependency="Dep" person="Pl1" />
  <tenseForm default="geafálfar" tense="Fut" dependency="Dep" person="Auto" />
  <tenseForm default="geafálfadh" tense="Cond" dependency="Indep" person="Base" />
  <tenseForm default="geafálfainn" tense="Cond" dependency="Indep" person="Sg1" />
  <tenseForm default="geafálfá" tense="Cond" dependency="Indep" person="Sg2" />
  <tenseForm default="geafálfaimis" tense="Cond" dependency="Indep" person="Pl1" />
  <tenseForm default="geafálfaidís" tense="Cond" dependency="Indep" person="Pl3" />
  <tenseForm default="geafálfaí" tense="Cond" dependency="Indep" person="Auto" />
  <tenseForm default="geafálfadh" tense="Cond" dependency="Dep" person="Base" />
  <tenseForm default="geafálfainn" tense="Cond" dependency="Dep" person="Sg1" />
  <tenseForm default="geafálfá" tense="Cond" dependency="Dep" person="Sg2" />
  <tenseForm default="geafálfaimis" tense="Cond" dependency="Dep" person="Pl1" />
  <tenseForm default="geafálfaidís" tense="Cond" dependency="Dep" person="Pl3" />
  <tenseForm default="geafálfaí" tense="Cond" dependency="Dep" person="Auto" />
  <moodForm default="geafáladh" mood="Imper" person="Base" />
  <moodForm default="geafálaim" mood="Imper" person="Sg1" />
  <moodForm default="geafáil" mood="Imper" person="Sg2" />
  <moodForm default="geafálaimis" mood="Imper" person="Pl1" />
  <moodForm default="geafálaigí" mood="Imper" person="Pl2" />
  <moodForm default="geafálaidís" mood="Imper" person="Pl3" />
  <moodForm default="geafáiltear" mood="Imper" person="Auto" />
  <moodForm default="geafála" mood="Subj" person="Base" />
  <moodForm default="geafálaimid" mood="Subj" person="Pl1" />
  <moodForm default="geafáiltear" mood="Subj" person="Auto" />
</verb>
